臺灣高等法院高雄分院刑事裁定　　　　110年度毒抗字第428號
抗　告　人
即　被　告　呂宗權


上列抗告人因聲請觀察勒戒案件，不服臺灣高雄地方法院中華民
國110年9月22日裁定(110年度毒聲字第995號)，提起抗告，本院
裁定如下：
    主  文
抗告駁回。
    理  由
一、抗告意旨略以：抗告人即被告呂宗權（下稱被告）目前已自
    行為戒癮治療半年，希望藉此戒癮及工作而遠離毒品，把心
    思放在孩子身上，請求免除觀察勒戒處分給予一次改過機會
    云云。
二、按犯毒品危害防制條例第10條之罪者，檢察官應聲請法院裁
    定，令被告入勒戒處所觀察、勒戒，其期間不得逾二月，毒
    品危害防制條例第20條第1 項定有明文。
三、經查，被告於民國110 年3 月8 日2 時許，在高雄市○鎮區
    ○○路000 巷0 號住處內，以將第二級毒品甲基安非他命置
    入玻璃球燒烤後吸食煙霧之方式，施用甲基安非他命1 次乙
    節，業據被告於警詢及偵查中坦承不諱，且其於110 年3 月
    15日為警採集之毛髮，經法務部調查局濫用藥物實驗室以液
    相層析串聯質譜法確認檢驗結果，其中安非他命檢測值為約
    0.004ng/ mg 、甲基安非他命檢測值0.24ng/mg 等情，有卷
    附法務部調查局濫用藥物實驗室110 年6 月4 日調科壹字第
    00000000000 號鑑定書在卷可證。準此，本件即可排除偽陽
    性反應產生之可能。且依上開毛髮檢驗結果顯示，被告確有
    於上開採檢時間點回溯3 個月內之某時地，施用甲基安非他
    命無訛，足認被告上開任意性自白與事實相符。本件事證明
    確，被告於前揭時間施用第二級毒品甲基安非他命之事實，
    堪可認定。
四、【被告於緩起訴處分前，因故意犯他罪，經檢察官提起公訴
    或判決有罪確定，不適合為附命完成戒癮治療之緩起訴處分
    】，毒品戒癮治療實施辦法及完成治療認定標準第2 條第2
    項第1 款定有明文。查被告除本件涉嫌施用第二級毒品犯行
    外，其另因犯妨害幼童發育罪、轉讓禁藥罪及販賣第二級毒
    品罪等案件，經臺灣高雄地方檢察署檢察官以109 年度偵字
    第15722 、17039 號、109 年度毒偵字第2252號及110 年度
    偵字第8263、16640 、16794 號分別偵查起訴，現於原審10
    9 年度訴字第776 號及110 年度審訴字第597 號等二案分別
    審理中，此有起訴書2 份及臺灣高等法院被告前案紀錄表在
    卷可稽，顯無法排除被告將來遭判決有罪而需入監服刑之可
    能性，參酌上開毒品戒癮治療實施辦法及完成治療認定標準
    第2 條第2 項第1 款之規範意旨，堪認本件實有不適合就被
    告為附命完成戒癮治療之緩起訴處分之情狀。
五、從而，原審因認檢察官之聲請為正當，而依毒品危害防制條
    例第20條第1 項之規定，裁定被告施用第二級毒品，令入勒
    戒處所觀察、勒戒，其期間不得逾2 月。經核並無不合，被
    告仍執前詞提起抗告，而指摘原裁定不當，為無理由，應予
    駁回。
據上論結，應依刑事訴訟法第412 條，裁定如主文。
中    華    民    國   110    年    10    月    28    日
                  刑事第六庭    審判長法  官  李政庭
                                      法  官  王光照
                                      法  官  施柏宏
以上正本證明與原本無異。
不得再抗告。
中    華    民    國   110    年    10    月    28    日
                                      書記官  黃璽儒